---
title: "GSE_GSEA"
author: "heshuqing 119010096"
date: "6/9/2022"
output:
     pdf_document:
         latex_engine: xelatex
---

```{r setup, include=FALSE}
knitr::opts_chunk$set(echo = TRUE)
suppressMessages(library(dplyr))
suppressMessages(library(msigdb))
suppressMessages(library(GSEABase))
suppressMessages(library(BiocGenerics))
```

# ```{r}
# library(msigdb)
# library(fgsea)
# impor_gene <- read.csv('impor_GSEA_GSE.csv')
# # impor_gene$weight <- -impor_gene$weight
# head(impor_gene)
# ```
# ```{r}
# msigdb.hs = getMsigdb(org = 'hs',id = c("SYM", "EZID"))
# # Downloading and integrating KEGG gene sets
# msigdb.hs = appendKEGG(msigdb.hs)
# length(msigdb.hs)
# ```
# ```{r}
# # listCollections(msigdb.hs)
# hallmarks = subsetCollection(msigdb.hs, 'c5')
# msigdb_ids <- geneIds(hallmarks)
# # class(msigdb_ids)
# ```
# 
# ```{r}
# geneList <- impor_gene$weight
# names(geneList) <- impor_gene$gene_name
# head(geneList)
# 
# fgseaRes <- fgsea(pathways = msigdb_ids, 
#                   stats = geneList,
#                   minSize=15,
#                   maxSize=500,
#                   scoreType = "pos")
#                   # nperm=10000)
# ```
# 
# ```{r}
# fgsea_order <- fgseaRes[order(pval), ]
# sum(fgseaRes[, padj < 0.01])
# # df = do.call(rbind, fgsea_order)
# # df2 = t(df)
# # write.csv(df2,'fgsea_order.csv', row.names = F)
# # write.csv(fgsea_order$pathway,'GSE_pathway.csv')
# ```
# 
# ```{r}
# ind <- c(1,2,9,15,76,107)
# topPathways <- fgsea_order$pathway[ind]
# fgsea_order[ind]
# plotGseaTable(msigdb_ids[topPathways], geneList, fgseaRes, gseaParam=0.5)
# ``
```{r}
library(msigdb)
library(fgsea)
# impor_gene <- read.csv('/Users/gypsophila/Desktop/RA/DEC_singleCell/impor_weight_connected3.csv')$gene_name1
impor_gene <- read.csv('/Users/gypsophila/Desktop/RA/DEC_singleCell/Data/SingleCellData/impor_weight_all_GSE2.csv')$gene_name
# impor_gene$weight <- -impor_gene$weight
impor_all <- read.csv('/Users/gypsophila/Desktop/RA/DEC_singleCell/Data/SingleCellData/pbmcCtrl_x.csv')[,1]
head(impor_all)
```
```{r}
msigdb.hs = getMsigdb(org = 'hs',id = c("SYM", "EZID"))
# Downloading and integrating KEGG gene sets
msigdb.hs = appendKEGG(msigdb.hs)
length(msigdb.hs)
```
```{r}
# GOstats
library(GOstats)
library(clusterProfiler)
library(org.Hs.eg.db)
keytypes(org.Hs.eg.db)
gene_symbol_all <- impor_all
gene_symbol <- impor_gene
gene_ids_all <- AnnotationDbi::select(org.Hs.eg.db, keys=as.character(gene_symbol_all),
                                  column="ENTREZID",keytype="SYMBOL")
gene_ids_impor <- AnnotationDbi::select(org.Hs.eg.db, keys=as.character(gene_symbol),
                                  column="ENTREZID",keytype="SYMBOL")
sel <- gene_ids_impor
uni <- gene_ids_all
# uni <- na.omit(uni)
# gene.df <- bitr(gene_symbol, fromType = "SYMBOL", #fromType是指你的数据ID类型是属于哪一类的
#                 toType = c("ENTREZID"), #toType是指你要转换成哪种ID类型，可以写多种，也可以只写一种
#                 OrgDb = org.Sc.sgd.db)
params = new("GOHyperGParams",geneIds=sel,universeGeneIds=uni,annotation= "org.Hs.eg.db",ontology="BP",pvalueCutoff=0.01,conditional=F,testDirection="over")
over = hyperGTest(params)

b <- summary(over)
# write.csv(b,"GOstats_usoskin.csv")
```
```{r}
total <- list()
impo <- data.frame(gene_ids_impor[,1])
colnames(impo) <- c("gene_important")
for (i in 1:dim(b)[1]){
  a <- matrix(b[i,])
  colnames(a) <- "GO"
  gos <- b$GOBPID[i]
  z <- mapIds(org.Hs.eg.db, gos, "SYMBOL", "GOALL", multiVals = "list")
  z <- data.frame(z)
  colnames(z) <- c("gene_important")
  geneName <- intersect(x=z,y=impo)
  colnames(geneName) <- "GO"
  x<-rbind(a,geneName)
  total[i]<-list(x)
}

total2 <- list()
for (i in 1:length(total)){
  total2[[i]]<-as.matrix(total[[i]])
}
df2<-do.call(cbind,lapply(lapply(total2,unlist),'length<-',max(lengths(total2))))
```

```{r}
# df <- read.csv("GOTest_GSE_total.csv")
df1 <- df2
ind <- c()
for (z in 2:dim(df1)[2]){
  if (as.integer(df1[6,z])<=200){
      if (!(z %in% ind)){
          ind <- c(ind,z)
      }
  }
}
```

```{r}
df <- df1[,ind]
index <- c()
df_gene <- df[8:dim(df)[1],]
for (i in 1:(dim(df)[2]-1)){
  # if (as.integer(df[6,i])<=200){
  gene_li <- na.omit(df_gene[,i])
  for (j in (i+1):dim(df)[2]){
    gene_li2 <- na.omit(df_gene[,j])
    inter <- intersect(gene_li,gene_li2)
    big <- max(length(gene_li),length(gene_li2))
    if (length(gene_li)==big){
      if (length(inter)/length(gene_li)>=0.75){
         if (!(i %in% index)){
            index <- c(index,i)
        }
        if (length(inter)/length(gene_li2)>=0.9){
            if (!(j %in% index)){
              index <- c(index,j)
        }
        }
      }
    }
    else{
      if (length(inter)/length(gene_li2)>=0.75){
          if (!(j %in% index)){
            index <- c(index,j)
        }
        if (length(inter)/length(gene_li)>=0.9){
          if (!(i %in% index)){
            index <- c(index,i)
        }
        }
      }
    }
  # }
  }
}
```
```{r}
df_reduce <- df[,-index]
# write.csv(df_reduce,"GOTest_GSE_select.csv")
```

```{r}
df1 <- read.csv("GOTest_GSE_select.csv")
ind <- c()
for (z in 2:dim(df1)[2]){
  if (as.integer(df1[6,z])<=200){
      if (!(z %in% ind)){
          ind <- c(ind,z)
      }
  }
}
```
```{r}
df <- df1[,ind]
index <- c()
df_gene <- df[8:dim(df)[1],]
for (i in 2:(dim(df)[2]-1)){
# for (i in c(12)){
  gene_li <- na.omit(df_gene[,i])
  for (j in (i+1):dim(df)[2]){
  # for (j in c(23)){
    gene_li2 <- na.omit(df_gene[,j])
    inter <- intersect(gene_li,gene_li2)
    # print(inter)
    big <- max(length(gene_li),length(gene_li2))
    # print(length(inter)/length(gene_li2))
    if (length(gene_li)==big){
      if (length(inter)/length(gene_li2)>=0.9){
          if (!(j %in% index)){
            index <- c(index,j)
      }
      else if (length(inter)/length(gene_li)>=0.75){
        # print(length(inter)/length(gene_li))
         if (!(i %in% index)){
            index <- c(index,i)
        }
        }
      }
    }
    else{
       if (length(inter)/length(gene_li)>=0.9){
        if (!(j %in% index)){
          index <- c(index,j)
        }
        else if (length(inter)/length(gene_li2)>=0.75){
          if (!(j %in% index)){
            index <- c(index,j)
        }
        }
      }
    }
  }
}
```
```{r}
df_reduce <- df[,-index]
write.csv(df_reduce,"GOTest_GSE_select1.csv")
``

